---
title: "Laboratorio_1_r"
output: html_notebook
---
UNIVERSIDAD DE SAN CARLOS DE GUATEMALA
FACULTAD DE INGENIERIA
ESCUELA DE ESTUDIOS DE POSTGRADO

Laboratorio 1
Berny Andreé Cardona Ramos

1.1 Cree un vector por cada estudiante que almacene los 5 registros

```{r}
student_1 <- c(50.4,62.3,92.1,77.6,TRUE)
student_2 <- c(41.7,87.9,75.3,72.4,FALSE)
student_3 <- c(30.3,67.8,69.3,71.2,FALSE)
student_4 <- c(65.4,85.1,92.3,96.8,TRUE)
student_5 <- c(70.4,88.2,95.2,90.7,TRUE)
```
1.2 ree el vector students_vector, sus elementos serán cada uno de los vectores creados
anteriormente

```{r}
students_vector <- c(student_1,student_2,student_3,student_4,student_5)
```

1.3 Construya una matriz de nombre students_matrix que reciba como parámetro
students_vector

```{r}
students_matrix <- matrix(students_vector, nrow = 5, byrow = TRUE)

```
2.1 Cree los vectores name_students y name_courses_legal_age con los siguientes valores:

```{r}
name_students <- c("Lily Brown", "Davis Moore", "Susan Taylor", "Mike Jones","Tom Hill")
name_courses_legal_age <- c("TIC", "Accounting", "Psychology", "Ethics","Legal_age")

colnames(students_matrix) <- name_courses_legal_age
rownames(students_matrix) <- name_students
```

3. rowSums, cbind

```{r}
total_grade_student <- rowSums(students_matrix[,1:4])

#add column total_grade_student
result_students <- cbind(students_matrix,total_grade_student)
```

4.1 select values

```{r}
selected_elements <- result_students[c(1,3,5),c(2,4)]
```

5.1 construya un data frame de nombre students_grades_df utilizando la matriz
result_students como parámetro

```{r}
students_grades_df <- data.frame(result_students)

#5.2 filter: Accounting > 80 and Legal_age = TRUE
subset(students_grades_df, subset = Accounting > 80 & Legal_age == TRUE)
```

6.1 loop through result_students matrix

```{r}
students_projection <- function(){
  for (i in 1:nrow(result_students[,1:4])) {
    for (j in 1:ncol(result_students[,1:4])) {
      if(result_students[i,j] <= 45){
        print(paste("Student at risk ",result_students[i,j]))
      }
      else if(result_students[i,j] > 45 & result_students[i,j] < 61){
        print(paste("Student may be approved ",result_students[i,j]))
      }
      else{
        print(paste("Student approved ",result_students[i,j]))
      }
    }
  }
}

students_projection()
```

7. Data frames and use lapply

```{r}
#7.1 create function index_education
index_education <- function(grade){
  index <- ((1+(grade/100))/2)
  return(index)
}

all_students_grade <- students_grades_df[,1:4]
lapply(all_students_grade, index_education)

```

8. Math utilities
```{r}

score_mean <- colMeans(students_grades_df[,1:4])
```

